hr-HR: Dom i vrt > Travnjak i vrt > Vrtlarstvo > Vrtlarski alati > Posipači: Centrifugalni rasipači; Rasipači; Ručni rasipači; Vučni rasipači
sk-SK: Dom a záhrada > Trávnik a záhrada > Záhradníctvo > Záhradné náradie > Rozmetače: Široké rozmetače; Kvapkové rozmetače; Ručné rozmetače; Vlečné rozmetače
bg-BG: Дом и градина > Морава и градина > Градинарство > Градински инструменти > Разпръсквачи: Центробежни разпръсквачки; Разпръсквачки тип „капков метод“; Ръчни разпръсквачки; Теглещи се разпръсквачки
tr: Ev ve Bahçe > Çim ve Bahçe > Bahçecilik > Bahçe Aletleri > Gübre Serpme Makineleri: Serpme Makineleri; Damla Tohum Serpme Makineleri; El Tipi Serpme Makineleri; Çekilir Tip Serpme Makineleri
fi: Koti ja puutarha > Piha ja puutarha > Puutarhanhoito > Puutarhatyökalut > Levityskärryt: Lautaslevittimet; Pudotuslevittimet; Käsikäytöiset levittimet; Perässä vedettävät levittimet
en: Home & Garden > Lawn & Garden > Gardening > Gardening Tools > Spreaders: Broadcast Spreaders; Drop Spreaders; Handheld Spreaders; Tow-Behind Spreaders
nb: Hjem og hage > Plen og hage > Hagearbeid > Hageverktøy > Spredere: Spredervogner; Dryppspredere; Håndholdte spredere; Slepespredere
da: Hjem og have > Græsplæne og have > Havearbejde > Haveredskaber > Spredere: Gødningsspredere; Væskespredere; Håndholdte spredere; Bugserede spredere
pl: Dom i ogród > Trawnik i ogród > Ogrodnictwo > Narzędzia ogrodnicze > Roztrząsacze: Rozsiewacze; Siewniki punktowe; Rozsiewacze ręczne; Rozsiewacze ciągane
lt-LT: Namai ir sodas > Veja ir sodas > Sodininkystė > Sodo įrankiai > Barstytuvai: Sėjos ir trąšų barstytuvai; Karučiai-barstytuvai; Rankiniai barstytuvai; Velkami barstytuvai
ru: Дом и сад > Товары для придомовых и садовых участков > Садоводство > Садовые инструменты > Сеялки: Разбросные сеялки; Распорки для дверей; Ручные разбрасыватели; Прицепные разбрасыватели
ja: ホーム・ガーデン > ガーデン用品・ガーデン機器 > ガーデニング > ガーデニング用具 > ガーデンスプレッダー: ブロードキャストスプレッダー; ドロップ式散布器; ハンドスプレッダー; トウビハインドスプレッダー
it: Casa e giardino > Prato e giardino > Giardinaggio > Attrezzi da giardinaggio > Irrigatori: Diffusori Broadcast; Spandiconcime a caduta; Spanditori portatili; Spargitori trainati
ko: 가정/원예 용품 > 잔디/정원 > 원예 > 원예 도구 > 살포기: 광역 살포기; 드롭형 살포기; 수동 살포기; 견인식 살포기
de: Heim & Garten > Rasen & Garten > Gartenarbeit > Gartenwerkzeuge > Streugeräte: Düngerstreuer; Streuwagen; Handstreuer; Anhängestreuer
pt-PT: Casa e jardim > Relva e jardim > Jardinagem > Ferramentas de jardinagem > Semeadoras: Espalhadores de sementes; Espalhadores; Espalhadores portáteis; Espalhadores rebocáveis
cs: Dům a zahrada > Trávníky a zahrady > Zahradničení > Zahradnické nářadí > Rozmetadla: Rozmetadla hnojiv a semen; Rozmetadla sypkých materiálů; Ruční rozmetadla; Tažená rozmetadla
pt-BR: Casa e jardim > Gramado e jardim > Jardinagem > Ferramentas de jardinagem > Espátulas para jardim: Espalhadores de arrasto; Espalhadores de sementes; Espalhadores manuais; Espalhadores rebocáveis
fr: Maison et jardin > Pelouses et jardins > Jardinage > Outils de jardinage > Épandeurs: Épandeurs à diffusion; Épandeurs à chute; Épandeurs à main; Épandeurs tractés
nl: Huis en tuin > Tuin en gazon > Tuinieren > Tuingereedschap > Strooimachines: Breedstrooiers; Strooikarren; Handstrooiers; Trekstrooiers
hu: Otthon és kert > Gyep és kert > Kertészkedés > Kertészeti eszközök > Szórók: Szóróvető; Leeső szórású szórók; Kézi szórók; Vontatható szórók
vi: Nhà và vườn > Bãi cỏ và vườn > Làm vườn > Dụng cụ làm vườn > Máy rắc: Máy rải phân bón ly tâm; Máy rải phân tán; Máy rải phân bón cầm tay; Máy rải phân bón kéo sau
sl-SI: Dom in vrt > Travnik in vrt > Vrtnarjenje > Vrtno orodje > Trosilniki: Trosilniki s kolesci; Trosilniki; Ročni trosilniki; Vlečni trosilniki
zh-TW: 居家和庭園 > 草皮和花園 > 園藝 > 園藝工具 > 撒播機: 撒播機; 落地式撒播機; 手持式撒播機; 拖掛式撒播機
zh-CN: 家居与园艺 > 草坪与花园 > 园艺用品 > 园艺工具 > 施肥播种机: 离心式撒播器; 落料式撒播器; 手持式播撒器; 拖挂式撒播器
ro-RO: Casă și grădină > Gazon și grădină > Articole pentru grădinărit > Scule de grădinărit > Dispozitive de împrăștiere: Distribuitoare centrifuge; Împrăștiatoare prin cădere; Distribuitoare manuale; Distribuitoare tractabile
es: Casa y jardín > Jardín > Jardinería > Herramientas de jardín > Esparcidores: Esparcidores centrífugos; Esparcidores de caída directa; Esparcidores manuales; Esparcidores remolcables
el: Σπίτι & κήπος > Γκαζόν & κήπος > Κηπουρική > Εργαλεία κηπουρικής > Διανομείς: Διασκορπιστές λιπάσματος ευρείας διασποράς; Διασκορπιστές πτώσης; Χειροκίνητοι διασκορπιστές; Διασκορπιστές έλξης
sv: Hem och trädgård > Gräsmatta och trädgård > Trädgårdsskötsel > Trädgårdsverktyg > Spridningsutrustning: Centrifugalspridare; Droppspridare; Handhållna spridare; Bogserade spridare
th: บ้านและสวน > สนามและสวน > การทำสวน > เครื่องมือทำสวน > เครื่องหว่าน: เครื่องพ่นปุ๋ยแบบกระจาย; รถโรยทราย; เครื่องพ่นปุ๋ยแบบมือถือ; เครื่องพ่นปุ๋ยแบบลากจูง